臺灣高等法院臺南分院刑事判決　　　　　　　九十一年度上易字第四八一號　　Ｃ
　　　上　訴　人
　　　即　被　告　甲　○　○
右上訴人因電子遊藝場業管理條例案件，不服臺灣臺南地方法院九十一年度易字第二
０一號中華民國九十一年三月十二日第一審判決（起訴案號：臺灣臺南地方法院檢察
署九十年度營偵字第一五八四、一九二二號），提起上訴，本院判決如左：
      主      文
上訴駁回。
      事      實
一、甲○○自民國九十年一月二日起向乙○○轉租台南縣柳營鄉重溪村四之一號二樓
    ，乙○○則在該址一樓經營「欣欣小說店」，均明知甲○○未依電子遊戲場業管
    理條例規定辦理營利事業登記，仍基於共同犯意聯絡，在該二樓公眾得出入之場
    所，由甲○○放置電子遊戲機六台（「吃角子老虎」貳台、「賽馬」壹台、「彈
    珠檯」壹台、「撲克牌」壹台、「籃球遊戲」壹台），供不特定人把玩，並共同
    利用其中五台賭博性電子遊戲機（即「吃角子老虎」貳台、「賽馬」壹台、「彈
    珠檯」壹台、「撲克牌」壹台），連續與不特定顧客賭博財物，其方法為由賭客
    自投幣孔投入硬幣，與電子遊戲機對賭，若贏得分數，由乙○○至二樓確認後，
    可依所得分數按一定比例，向乙○○兌換現金，其中二台電子遊戲機並可自退幣
    孔直接退出賭客贏得之現金。嗣經警於九十年八月二十三日下午六時許，因偵查
    另案甲○○毆打丙○○，至現場勘驗而查獲上情。
二、案經台南縣警察局新營分局報請臺灣臺南地方法院檢察署檢察官偵查起訴。
      理      由
一、訊之被告甲○○、乙○○均否認有共同放置電子遊戲機與不特定顧客賭博財物之
    事實，甲○○辯稱：伊承租上址是作倉庫使用，僅供放置舊機台及零件，從未對
    外營業云云，乙○○辯稱：伊在一樓經營小說店，二樓出租甲○○作倉庫，與甲○○並無犯意聯絡云云。
二、經查案外人丙○○於九十年八月二十三日下午，以螺絲起子拆卸被告甲○○所有
    上址二樓之電子遊戲機，為甲○○發現毆打成傷，丙○○向警提出傷害告訴，時
    任台南縣警察局新營分局重溪派出所之警員丁○○遂於同日前往現場勘查，現場
    擺設六台電子遊戲機均為投幣式，均插上電源，都有椅子擺在機台前面，現場並
    無零組件及修理工具等情，業據證人丁○○證述無訛（見本院卷第三十四頁以下
    ），又被告甲○○擺放電動玩具之現場，電動遊戲機係分二排、機器背面靠牆放
    置，每部電動玩具機前均擺有椅子，機具並非隨意亂放或堆疊一起，亦有現場平
    面圖、照片六張附於警卷可佐，其放置方式顯係專為供人把玩之用，被告甲○○
    所辯該址僅作倉庫使用平時放置舊機台及零件云云，顯與事實不符。次查證人丙○○、戊○○先後於檢察官偵查中證述於九十年八月間曾多次前往現場把玩電子
    遊戲機，六台電子遊戲機中僅一台非賭博性電玩，其他五台均係自投幣孔投入硬
    幣押注分數，與電玩對賭，如贏得分數，即可依一定比例向樓下經營小說店之被
    告乙○○兌換現金，曾多次前往把玩，有輸，亦有以贏得之分數向被告乙○○兌
    換現金，可從一樓小說店上去等情（見偵查卷九十年十月十七日筆錄），互核相
    符，而丙○○、戊○○均年僅十二、三歲，與被告二人均無仇恨，經檢察官傳喚
    猶不願到庭，而由檢察官命台南縣警察局新營分局重溪派出所派員通知後，在重
    溪所訊問，且經分別訊問，提示警卷照片，二人具體指明之把玩方式，互核一致
    ，並與警員丁○○勘查結果相符，另丙○○係就傷害案件與甲○○達成和解，亦
    無故加誣攀乙○○之實益，被告乙○○所辯亦為卸責之詞，不足採信。又被告甲○○於原審自承於九十年一月二日起向乙○○轉租台南縣柳營鄉重溪村四之一號
    二樓起即有放置前述電玩機台，堪認其自該時起即有違反電子遊戲場管理條例及
    賭博行為，本件事證明確，被告二人犯行堪以認定，應予依法論科。
三、核被告甲○○、乙○○未依電子遊戲場業管理條例規定辦理營利事業登記，所為
    均係違反電子遊戲場業管理條例第十五條規定，應依同條例第二十二條論科。又
    擺設賭博機台供不特定之顧客賭博財物，所為均係犯刑法第二百六十六條第一項
    前段之賭博罪。被告二人就上開賭博及違反電子遊戲場業管理條例等犯行，皆有
    犯意聯絡及行為分擔，均應論以共同正犯。被告二人所犯上開二罪間，依最高法
    院九十年度台非字第二七六號判決之見解，其二犯行有方法結果之牽連關係，應
    從較重之違反電子遊戲場業管理條例處斷。
四、原審以被告二人罪證明確，因予適用電子遊戲場業管理條例第十五條、第二十二
    條，刑法第十一條前段、第二十八條、第二百六十六條第一項前段、第五十五條
    ，罰金罰鍰提高標準條例第一條前段、第二條規定，並爰審酌被告二人犯罪時間
    尚非長久，但犯罪後不能坦承犯行等一切情狀，各量處有期徒刑三月，並分別諭
    知易科罰金之折算標準，以資懲儆；並以扣案之電子遊戲機六台（「吃角子老虎
    」貳台、「賽馬」壹台、「彈珠檯」壹台、「撲克牌」壹台、籃球遊戲機壹台，
    各含ＩＣ板壹塊），為被告甲○○所有，供其違反電子遊戲場管理條例犯行所用
    之物，而依刑法第三十八條第一項第二款規定，予以宣告沒收。其認事用法，並
    無不合，量刑亦稱妥適。被告二人上訴意旨否認犯罪，為無理由，應予駁回其上
    訴。
據上論結，應依刑事訴訟法第三百六十八條，判決如主文。
本案經檢察官劉欽銘到庭執行職務。
中    華    民    國      九十一      年      六      月      十八      日
                                  臺灣高等法院臺南分院刑事第三庭
                                      審判長法官  黃    崑    宗
                                            法官  林    勝    木
                                            法官  葉    居    正
右正本證明與原本無異。
不得上訴。
                                      法院書記官  陳    嘉    琍
中    華    民    國      九十一      年      六      月     十九       日
附錄法條：
電子遊戲場業管理條例第十五條：
未依本條例規定辦理營利事業登記者，不得經營電子遊戲場業。
電子遊戲場業管理條例第二十二條：
違反第十五條規定者，處行為人一年以下有期徒刑、拘役或科或併科新台幣五十萬元
以上二百五十萬元以下罰金。
